Inventaris van het archief van het Zusterhuis Sint Maria in Galilea
Nationaal Archief, Den Haag
- Beheer der goederen., A.
  - In het algemeen., I.
    - "Register". Cartularium, bevattende afschriften van eigendomsbewijzen en rentebrieven van 1836-1587., 1; 1 deel.
      Gheertruut Enghebrechts dochter, ministra, en het convent van de besloten zusters van de 3e orde van Sint Franciscus tot Onze Lieve Vrouw in Galylee in den Hage, wonende op het Spoy, verkoopen aan Steffeny Symon Dircs echtgenoote en aan Jutte Symons, hare dochter, eene jaarlijksche rente van 10 gouden Rijnsche guldens van 20 philips stuivers den gulden.
      Afschr. in Inv. no. 1 fol, XX verso.
      "N.B. Onder de akte staat: Den datum 1465/3a Octobris. In margine staat: Dese Jutte Symons dochter starff den 16 in Februarie anno 19 ende wy betaelden Staeys Claes' zoon tot Aemsterdam, haer exequutoir, brenghende ons die originael coepbrieff tot een teyken; ende wy ghaven een termijn, die versceen Bamis anno 18, VI Rijnsch V stuivers. Ende dese renten hadde ons convent betaeld 53 jaer alle jaer XII½ Rijnsch, overmits dat wy mosten gheven Philippus stuivers voor stuivers; van die beliep elcke Rijnsgulden 25 stuivers, facit deze 53 jaer 66½ Rijnsch. Ende te zamen dat wy voor deze renten hadden up II lyven, die penning 12 ten hoogsten, dit soude lopen 24 U groot eens, ende wy hebben weder betaeld 110 U groot II½ stuiver, soe come wy tafter 86½ U groot."
      51 1467 September 20.
      Schepenen van het ambacht Monster oorkonden, dat Ariaen Dirc Moygen zoon, verkoopt aan Harmen Dircs zoon 7 morgen lands in het ambacht Monster.
      Int jaer ons Heren dusent vierhondert seven ende tsestich opten twintichsten dach in Septembri.
      Afschr, in Inv. no. 1, fol. XXIX.
      Zie reg. no. 60.
      52 1467 December 22.
      Engel Jacobs zoon van Alkemade verklaart ontvangen te hebben de nalatenschap van Dirc van Alkemade, eertijds confessor te Leyden in het Sint Mychiels huis, en het aandeel van zijne zuster Machtelt Jacobs van Alkemade, met toestemming van het convent, waarin zij zich bevindt.
      Int jaer ons Heren dusent vierhondert sevensestich op den twie ende twintichsten dach van Desember.
      Afschr. in Inv. no. 1, fol. XXII verso.
      53 1468 Januari 20.
      Schepenen van den Hage oorkonden, dat zij Bartholomeus Treveys aanpachten eene jaarlijksche rente van 9 schellingen 6 penningen Hollandsch, gaande uit Dirck Symons huis en erf, gelegen op het Spoy aan de oostzijde van de Vaart.
      Geschreven ende gepacht op den XXen dach in Januario int jaer ons Heren MCCCC acht ende testich.
      Zie de noot bij reg. no. 3.
      54 1468 Februari 24.
      Schepenen van den Hage oorkonden, dat Willem Ridder verkoopt aan de zusters en het gemeen convent van het zusterhuis van Onze Lieve Vrouw in den Hage van de 3e orde van Sint Franciscus een huis en erf, staande op het Spoy aan de oostzijde van de Vaart.
      Ghescreven opten XXIIIIsten dach in Februari int jaer ons Heren M CCCC achtenttsestich.
      Zie ook supplement klooster Sint Maria in Galilea.
      56 1470 Februari 16.
      Schepenen van den Hage oorkonden, dat Pieter Geryts zoon verkoopt aan de mater en het convent van Sint Maria in Galylea op het Spoy een tuin en erf, gelegen in de Poten.
      Gescreven opten sestienden dach in Februario int jaer ons Heren M CCCC ende tseventich.
      Afschr. in Inv no. 1, fol. XXIIII.
      57 (14)70 Mei 26.
      Ministra en convent der zusters op het Spoy koopen van Jan Scalkert en Kathrijn, zijne echtgenoote, een stuk lands met een daarop staand huis voor 100 Rijnsche guldens en eene lijfrente van 32 pond Hollandsch.
      ...... op den sesentwyntichsten dach in Mey int jaer etc. tseventich.
      Afschr. in Inv. no. 1, fol. XVII verso.
      58 1471 Juli 6.
      Schout en schepenen in den Hage doen uitspraak ten gunste van verweerster in een geschil van Piete Dircs zoon tegen de procuratrixsterse van het zusterhuis op het Spoey wegens het plaatsen van een hek bij het brouwhuis op den uitweg naar de Poten van Engel Heynrycks zoons werf.
      ...... opten sessten dach van Julio int jaer ons Heren M CCCC een ende tseventich.
      Afschr. in Inv. no. 1, fol. XXIII verso.
      In margine staat: Dit weder verlaxt(?) ende ghecomposteert, als dat staet in een cedulle, wesende een in 't convent (zie reg. no. 143) ende noch een diergelijck onder Ruert Jans zoon anno XII of XI.
      59 1472 Januari 15.
      Schepenen van den Hage pachten Bartholomeus van Cathendijck eene jaarlijksche rente van 10 schellingen 11 penningen Hollandsch aan, gaande uit Dirck de Coninx huis en erf, gelegen op het Spoy aan de oostzijde van de Vaart.
      Gescreven ende gepacht op den XVen dach in Januario int jaer ons Heren M CCCC twe ende tseventich.
      Zie de aanteekening bij reg. no. 3.
      60 1472 Juni 18.
      Schepenen van het ambacht Monster oorkonden, dat Dirc Harmens zoon verkoopt aan Jan van Duvenvoerde 10 morgen lands aldaar ten Noorden van den Banweg, benevens de helft van 4 hont land aan de Puelaenrestege ten zuiden van den Banweg.
      Int jaer ons Heren dusent vierhondert twe ende tseventich opten achtenden dach in Junio.
      Afschr. in Inv. no. 1, fol. XXXIX.
      Gecancelleerd. Blijkens eene aanteekening op folio XXIX en XXXVIII heeft Jan van Duvenvoorde dit duinland aan het convent geschonken tot het houden van missen voor hem en zijne vrouw Lijsbet. Zie ook reg. nos. 51 en 66.
      62 1472 December 4.
      Ministra en convent der zusters van Sint Maria in Galilea in den Hage op het Spoy verkoopen aan Lijsbet en Geertruyd Pieters dochters, wonende in het bagijnhof binnen Delft, eene jaarlijksche lijfrente van 13 pond Hollandsch.
      Int jaer ons Heren dusent vierhondert twee ende tseventich op den vierden dach in Decembry.
      Afschr. in Inv. no. 1, fol. XX.
      63 1472 December 18.
      Geryt Steffens zoon en Jan van Spanckeren, schepenen van Haarlem, oorkonden, dat Baerte Roelen, echtgenoote van Jacob Copperts zoon, zich door het convent van Sinte Maria in Galylea in den Hage laat uitkoopen wat betreft de nalatenschap, die Griete Pouwels dochter, zuster in het convent, in vruchtgebruik heeft ontvangen van wijlen haar vader Pouwel Heertgen, hare moeder Alijt, haar broeder Jan Heertgen en hare zuster Machtelt.
      Int jaer ons Heren dusent vierhondert twee ende tseventich opten achtienden dach in Decembry.
      64 1473 Maart 20.
      Schepenen in het ambacht Monster oorkonden, dat Dirc Symons zoon verkoopt aan Jan van Duvenvoerde 2 pond Hollandsen erfrente 's jaars, gaande uit de helft van 16 morgen lands aldaar ten Noorden van den Banweg, waarvan de andere helft behoort aan de kinderen van Willem Hermen zoon.
      Int jaer ons Heren dusent vierhondert drie ende tseventich opten twintichsten dach in Marcio.
      Afschr. in Inv. no. 1, fol. XXIV verso.
      Op fol. XXXVIII wordt vermeld, dat Jan van Duvenvoerde deze rente en die, vermeld in reg. no. 65, aan het convent heeft gegeven tot het houden van missen voor hem en zijne vrouw.
      65 1473 Maart 20.
      Schepenen in het ambacht Monster oorkonden, dat de kinderen van Willem Harmen zoon verkoopen aan Jan van Duvenvoerde 2 pond Hollandsch erfrente 's jaars, gaande uit de helft van 16 morgen lands aldaar ten Noorden van den Banweg, waarvan de andere helft behoort aan Dirc Symons zoon.
      Int jaer ons Heren dusent vierhondert drie ende tseventich op den twintichsten dach in Marcio.
      Afschr. in Inv. no. 1, fol. XXX.
      Zie de aanteekening bij no. 64.
      66 1473 April 28.
      Schepenen in het ambacht Monster oorkonden, dat Jan Jans zoon de Harde erkent gehuurd te hebben van Jan van Duvenvoerde het land, dat dese van Dirc Harmen zoon gekocht heeft (zie no. 60) voor 10 jaar, ingegaan in het jaar 1472 tegen 6½ pond Hollandsch 's jaars.
      Int jaer ons Heren dusent vierhondert drie ende tseventich op den achtentwintichsten dach in April.
      67 1473 April 30.
      Jutte Geryts dochter, ministra, en het convent der zusters tot Onser Liever Vrouw in Jherusalem tSinte Margrieten op Rodenburch buiten Leyden van de orde van penitenciën van Sint Franciscus erkennen schuldig te zijn aan Beatris Claes Horsten dochter, zuster in het convent van Onze Lieve Vrouw op het Spoy, 5 Rijnsche guldens van 20 stuivers 's jaars.
      Int jaer ons Heren dusent vierhondert drie ende tseventich opten lesten dach in Aprille.
      68 1473 Juni 18.
      Schepenen van den Hage oorkonden, dat Jacob Dircx zoon erkent schuldig te zijn aan Claes Pieters zoon 20 schellingen Hollandsch 'sjaars, gaande uit 8 hont lands bezuiden het bosch aan de oostzijde van de Vaart.
      Gescreven opten XVIIIen dach in Junio int jaer ons Heren duysent vierhondert drie ende tseventich.
      Afschr. in Inv. no. 1, fol. XXV verso.
      69 1473 October 17.
      Schepenen van den Hage oorkonden, dat Geertruyt, weduwe van Ghijsbrecht Pieters zoon, en hare zoons Jacob, priester, Heynryc en Arent afstand doen ten behoeve van het convent van Sint Maria's zusterhuis in den Hage, genaamd in Galylea, van hunne aanspraken op de helft der goederen, zuster Alijt aanbestorven van Diewer Claes'dochter, hare zuster.
      ...... gescreven opten seventienden dach van Octobri int jaer ons Heren dusen vierhondert drie ende tseventich.
      Afschr. in Inv. no. 1, fol. XXX verso.
      71 1476 December 25.
      Ministra Mary Jacobs dochter en het convent etc. (van de zusters van Sinte Maria in Galilea op het Spoy) verkoopen aan Griete Dirc Engbrechts weduwe eene lijfrente van 17 pond Hollandsch 's jaars.
      Gegeven int jaer ons Heren dusent vierhondert ses ende tseventich op den vijf ende twyntichsten dach in Decembri.
      Gecancelleerd. Met eene doorgehaalde aanteekening, dat genoemde Griete Dirck Engbrechts in December 1477 eene andere lijfrente kreeg van 20 pond Hollandsch.
      74 1477 Maart 11.
      Schepenen van den Hage oorkonden, dat Marie Jacobs dochter, mater van het zusterhuis van Sint Maria in Galylea op het Spoy, erkent schuldig te zijn aan Heynryck Jans zoon 5 wilhelmusschilden 's jaars aan erfpacht voor 2 stukken lands, te samen groot c. 17 hont, gelegen aan Coman Willems laan.
      Ghescreven opten elften dach van Maert int jaer ons Heren duysent vier hondert zeven ende tseventich.
      Afschr. in Inv. no. 1, fol. XXI.
      Gecancelleerd. In margine staat: Dese brief is gelost ende ofgecoft mit pennige, die gecomen sijnnen van Geertruyt Pietersdochter, te weten van hare XX U Hollandsen lijfrenten, die zij plach te hebbon op een stuck landts by den Corten Busch.
      75 1477 Maart 12.
      Heynryc Jans zoon, de goudsmid, consenteert den zusters en het arme convent van Sint Marie in Galylea van de derde orde van Sinte Franciscus in den Hage te lossen met den penning 18 de 5 wilhelmusschilden, die hij gekocht heeft van genoemd convent, gaande uit zeker stuk land, zuidwaarts van het convent (zie reg. no. 74).
      Ghegeven int jaer ons Heren duysent vierhondert seven ende tseventich opten twalefsten dach Marcio.
      Afschr. in Inv. no. 1, fol. XX verso.
      81 1478 Juni 3.
      Schepenen van den Hage oorkonden, dat Jan Geryts zoon, priester, verkoopt aan de zusters van het convent te Rodenburch een stuk land bezuiden den Hage bij het Zieke, zich uitstrekkende van de Vaart tot den Denenwech.
      Gescreven opten derden dach in Junyo int jaer ons Heren M CCCC acht ende tseventich.
      Afschr. in Inv. no. 1, fol. VIII verso.
      82 1479 Februari 20.
      Marie Jacobs dochter, ministra, en gemeen convent van de 3e orde van Sint Franciscus te Sint Marie in Galilea in den Hage op het Spoy nemen in erfpacht van de Heilige-Geestmeesters 1 morgen lands aan de Coman Willems laan ten noorden van het convent tegen 3 pond Hollandsch 's jaars.
      Gegeven in den iaer dusent CCCC LXXIX op den twyntichsten dach in Februario.
      84 (14)79 November 11.
      Maria Jacobs dochter, ministra, en etc. (gemeen convent van het zusterhuis van St. Marie in Galilea op het Spui in den Haag) beloven aan Clemens Pieters dochter, Fijn Finers weduwe, eene lijfrente van 6 pond Hollandsch 's jaars.
      Int jaer LXXIX op den elfden dach in Novembri.
      In margine staat: Mens, ons maters moy, Mertii VI U Hollandsch, en de aanteekening: duer crachte van desen brieff geven wy nu V U Holl. heer Pieter Finers, regulier, wonende int convent tot Rijswijck, zijn leven lanc. Uit de inhoudsopgave blijkt, dat heer Pieter Finers stierf anno 26 omtrent sint Gielis (1526 September 1).
      87 1480 April 17.
      Maximiliaen en Maria, hertogen van Oistrijck enz. begiftigen het klooster van Sint Marie in Galylee in den Hage met het recht om binnen zijne muren koren te doen malen hetzij met de hand of met paardekracht tegen betaling van 20 miten Vlaamsch voor ieder persoon in het klooster.
      Ghegeven in onse huyse in den Hage in Hollant den XVIIen dach van April int jaer ons Heeren dusent vierhondert ende tactentich nate Passchen.
      Afschr. in Inv. no. 1, fol. XXXV.
      In margine staat: Anno XVC ende derthien den XVI dach in Decembers Vrydach s op die rekencamer in presentii van Willem Goudt, rentmeester, ende my Pieter Willems zoon is gheappointiert, dat thien jaer lanc, dairoff dat eerste jair sal wesen tjair van XII, sal onse convent betalen jairlix voer die rossmolen een Rijnsche gulden current loop op loop nader van onse personen vijr stuivers die voorleden jaren, die wy noch sculdigh waren, ende sy seyden, dat men dit teykenen soude op die rekening.
      89 1480 September 23.
      Katrijn Symon Jans zoons weduwe erkent schuldig te zijn aan het convent Sint Maria in Galylee op het Spoey in den Hage eene jaarlijksche rente van 8 pond Hollandsch, gaande uit 3½ morgen lands in het ambacht Hodempijl.
      Opten XXIIIen dach in Septembry int jaer ons Heren M CCCC ende tachtich.
      90 1481 Juli 10.
      Harper van Foreest en Florys Joests zoon, schepenen van Delf, oorkonden, dat Pieter Claes' zoon, Mychiel Geryt Colijns zoon en Jan Roe Geryts zoon, zangmeesters van de Nyewe kerk binnen Delf, beloven voor de zusters te Sint Maria van Galylee in den Hage eene jaarlijksche rente van 9 pond Hollandsch te betalen, omdat het land, dat zij dezén verkocht hadden (zie reg. no. 70), nog zoo lang verhuurd is.
      Int jaer ons Heren M CCCC een ende tachtich opten tienden dach in Julio.
      Afschr. in Inv. no. 1, fol. XXVIII.
      91 1481 September 3.
      Pieter Geryts zoon, Jan Ducker en Jan Huge Claes' zoon van Dam, als arbiters ten overstaan van baljuw en welgeboren mannen van den Hage uitspraak doende in een geschil tusschen Jan Boudijns zoon eenerzijds en de zusters van St. Marie in Galilee ter anderer zijde over het gebruik van een stuk land, toebehoorend aan het convent, beslissen, dat Jan Boudijns zoon moet afzien van het gebruik met behoud van de genoten vruchten, terwijl het convent den baljuw zal betalen deboeten tot een bedrag van 6 Rijnsche guldens.
      ...... opten derden dach in Septembri int jaer ons Heren M CCCC een ende tachtich.
      92 1481 November 16.
      Schepenen in den Hage oorkonden, dat Wyllem Ridder verkoopt aan de zusters en het gemeen convent van Sint Marie in Galylee op het Spoey 3 kamers en erven, gelegen in de Poten aan Comen Willems laan.
      Ghescreven opten XVIsten dach in November int jaer ons Heren M CCCC een ende tachtich.
      Afschr. in Inv. no. 1, fol. X verso.
      94 1481 December 23.
      Mary Jacobs dochter, mater, en het gemeen convent van de zusters van de 3e orde van Sint Franciscus te Sint Marie in Galilee in den Hage verkoopen aan heer Herman Pieters zoon 2 pond Hollandsch erfrente, gaande uit 1 morgen lands, gelegen achter het convent oostwaarts aan Coman Willems laan.
      Gegeven int jaer XIIIIc LXXXI op den XXIII dach in Decembri.
      Afschr. in Inv. no. 1, fol. XV2 verso.
      96 1483 April 21.
      Heer Heynryck van Naeldwijck, Gheryt van Assendelft, meester Claes van de Werve en Otte van Egmonde, hoogheemraden van Delftlant, vergunnen de mater en het convent der besloten zusters van Sint Maria in Galylee op het Spoy om de achter het klooster gelegen doodloopende Coman Willems laan met een hek af te sluiten, een watergang met sluis naar de watering aan die laan te graven op het zuideinde van het Spoy tegenover de schuitenmakers en aan de zuidzijde daarvan eene kade op te werpen.
      Ghedaen opten XXIen dach van Aprille anno voerscreven (XIIIIc LXXXIII).
      Afschr. in Inv. no. 1, fol. XXXI.
      97 1484 Februari 10.
      Willem Geryts zoon erkent ontvangen te hebben van het convent der zusters te Sint Maria in Galylee in den Hage op het Spoy een schuldbrief van 20 pond als koopsom voor 3 kamers in de Poten, hoewel hij den schuldbrief verloren heeft.
      Ghegeven int jaer XIIIIc ende LXXXIIII op den tienden dach in Februario.
      Afschr. in Inv. no 1, fol. XI.
      99 1486 Februari 11.
      "Burgemeesters, schepenen en raad van Delff oorkonden, dat Cornelis Heynric Arents zoons zoon en Adriana Jacops dochter, zijne echtgenoote, beloven Jacop Geryts zoon en Maritgen Anxcems dochter, echtgenooten, hun vader en moeder te zullen houden in hun huis, waarin deze wonen, hen op hunne kosten te onderhouden, zoolang zij leven, en hun uit te reiken 4 pond Vlaamsen 's jaars; in geval de ouders vertrekken, moeten zij hun 100 pond Hollandsch uitbetalen, zoo lang zij leven."
      Gedaen int jaer ons Heren M CCCC vijf ende tachtich opten elfsten dach in Februario.
      Afschr. in Inv. no. 1, vóór de inhoudsopgave
      104 1489 Juli 17.
      Schepenen van den Hage oorkonden, dat Symon Willems zoon verkoopt aan de zusters en het gemeen convent van Sint Marie in Galilee in den Hage op het Spoy een tuin en erf aan de oostzijde van de Vaart.
      Gescreven op den XVIIn dach in Julio int jaer ons Heren M CCCC negen ende tachtich.
      Afschr. in Inv. no. 1, fol. VII1.
      In margine staat: Dese pacht hebban wy self daerop.
      105 1489 Juli 25.
      Mary Jacobs dochter, mater, en het convent der zusters van de 3e orde van Sint Franciscus te Sint Maria in Galylee in den Hage op het Spoy verkoopen aan Angnies Engel Heynrick zoons weduwe eene jaarlijksche rente van 8 pond Hollandsch, losbaar met den penning 20, waarop zij voor de koopsom eene lijfrente koopen van 25 pond Hollandsch jaarlijks, sprekende op de stad Leyden en ten behoeve van Claes Grijp.
      Ghescreven int jaer viertienhondert negen ende tachtigh op sinte Jacobs dach in die maent van Julyo.
      Afschr. in Inv. no. 1, fol. XXIIII verso.
      106 1489 Juli 25.
      Mary Jacobs dochter, mater, en het convent der zusters te Sint Maria in den Hage op het Spoy verklaren, dat het zusterhuis van Sint Agate binnen Delf onverbonden is voor het zegelen van de brief, waarbij het convent van Sint Maria zich bevrijdt van eene lijfrente van 25 pond 's jaars ten behoeve van Claes Grijp Willem Storms zoon van Delf (zie reg. no. 105) met het zegel van Sint Maria, dat aan dat van Sint Agate in bewaring was gegeven.
      Gegeven int jaer XIIIIc negen ende tachtich op sint Jacobs dach in die maant van Julyo.
      109 1492 Juni 27.
      Baerte Baertouts dochter, ministra, en het gemeen convent van de besloten zusters van Onze Lieve Vrouw in Jerusalem tSinte Margriete op Rodenburch buiten Leyden verkoopen aan het convent van de zusters van Sinte Marie in Galilee in den Hage op het Spoy een stuk land in het ambacht van den Hage bij den Siecken.
      Int jaer ons Heren dusent vierhondert twee ende tnegentich opten seven ende twintichsten dach in Junyo.
      Afschr. in Inv. no. 1, fol. VIII.
      110 1492 Juli 13.
      Koert, Pieternelle, Leentgen, Pieter en Tyeman, kinderen van Baertout Nagel en Leentgen, zijn echtgenoote, ter eenre, en Ludolf Baernts zoon, priester en pater van het convent Sint Maria in den Hage op het Spoy, ter andere zijde sluiten voor schepenen en weesmeesters eene overeenkomst, waarbij genoemd convent ontvangen zal de 20 schellingen Vlaamsch 's jaars, tot dien tijd toe genoten uit hoofde van Kerstijn Baertout Nagels dochter, zuster in het convent, welke rente gaat uit de woning van Agnies Engebrecht van Camps weduwe, gelegen in het ambacht Monster, benevens eene jaarrente van 4 pond Vlaamsch, gaande uit 12 morgen poortland buiten de Haechpoort in Biesland gedurende het leven van Kerstijn voornoemd.
      Anno viertienhondert twie ende tnegentich opten dertiensten dach in Julyo.
      Afschr. in Inv. no. 1, fol. IX verso en X.
      111 1492 December 20.
      Mater en convent der zusters tot Sint Marie in den Hage op het Spoy erkennen ontvangen te hebben van Agnies van Longersloet 10 gouden saluten als lijfrente over vier jaar vanwege Machtelt van der Goude, zuster in het klooster.
      Gedaen in jaer XIIIIc XCII op den twyntichsten dach in December.
      Afschr. in Inv. no. 1, eerste bladzijde na de inhoudsopgave.
      112 1493 Juli 6.
      Schepenen in den Hage oorkonden, dat Thomas Jacob Dircx zoons weduwe verkoopt aan de zusters en het gemeen convent van Sint Marie in den Hage op het Spoy een huis en erf, gelegen aan de oostzijde van de Vaart.
      Ghescreven opten sesten dach in Julyo int jaer ons Heren M CCCC ende drie ende tnegentich.
      Afschr, in Inv. no. 1, fol. X verso.
      114 1495 Januari 10.
      Schepenen van den Hage oorkonden, dat Geryt Kerstants zoon erkent schuldig te zijn aan Margriete Wouters 4 pond Hollandsch 's jaars, gaande uit zijn huis en erf in het Achterom.
      Gescreven op den Xden dach in Januario int jaer ons Heren M CCCC vijf ende tnegentich.
      In margine staat: IIII U op den Polleppel.
      117 1498 Augustus 10.
      Pieter Cornelis' zoon, schout, Jan Symons zoon, Dirck Jacops zoon en Danckert Jans zoon, schepenen van het land van Chaerloeys, oorkonden, dat mr. Gillis, priester, Pieter, Joest, Lucas, Jans, Cornelie, echtgenoote van Claes Willems zoon, Katrijn, echtgenoote van Adriaen Isebrants en Margriet, kinderen en erfgenamen van Jan Duyck Gillis' zoon, verkoopen voor ? aan het convent der zusters van Sint Maria en voor ? gedeelte aan die van Sint Elizabeth in den Hage 5 morgen vroonland.
      Int jaer ons Heren dusent vierhondert ende acht ende tnegentich opten X dach in Augusto.
      Afschr. in Inv. no. 1, fol. XI.
      119 1499 Maart 10.
      Schepenen van den Hage oorkonden, dat Jan Moyenkynt, priester, verkoopt aan de zusters en het gemeen convent van het zusterhuis Sint Marie in Galilee in den Hage op het Spoy 2 kamers en erven staande aan het einde van de Joncfrouw Yden straet.
      Gescreven op den Xsten dach in die Maert int jaer ons Heeren M CCCG XCIX.
      120 1500 Januari 28.
      A., prior, en B., supprior en procurator van het convent der Bernarditen te Wateringe, verkoopen aan Alijt Jans dochter, zuster in het convent van Sint Marie in den Hage op het Spoy, eene lijfrente van 6 Rijnsche guldens jaarlijks.
      Anno gesciet MVc ende op den XXVIII dach in Januario.
      Afschr. in Inv. no. 1, fol. VIII verso
      131 1504 December 22.
      Pater, mater en convent der zusters te Sint Maria in Galilee in den Hage op het Spoy erkennen ontvangen te hebben van mr. Jan van Beveren 52 Rijnsche guldens, komende van Alijt Jans dochter, zuster in genoemd convent, als haar deel in de erfenissen van hare grootmoeder Kathrijn van Beveren en van hare moeder Aechte.
      ...... op den XXIIsten dach in Decembri anno XVc ende IIII.
      132 1505 Februari 12.
      Pater, ministra en convent der zusters van Sint Maria in Galylee in den Hage op het Spoye verkoopen aan het convent der besloten zusters van Sint Aechte binnen Delf by de Oude kerk eene jaarlijksche rente van 3 Rijnsche guldens, gaande uit 10 hont lands, gelegen bij de Sieker luyden van den Hage, losbaar met den penning 20.
      Int jaer ons Heren vijftienhondert ende vijf den twaelefsten dach in Februario.
      Afschr. in Inv. no. 1, fol. XI verso.
      Gecancelleerd. In margine staat: Desen brief is gelost mit Griet Jans dr. moeytgen Belys erf.